臺灣桃園地方法院刑事裁定
111年度聲字第1424號
聲明異議人
即  受刑人  許宏安




上列聲明異議人即受刑人因違反廢棄物清理法案件，不服臺灣桃
園地方法院檢察署檢察官之執行指揮（111年度執沒字第870號）
，聲明異議，本院裁定如下：  
    主  文
聲明異議駁回。
    理  由
一、聲明異議意旨略以：聲明異議人即受刑人許宏安經臺灣桃園
    地方檢察署（下稱桃檢）檢察官以111年度執沒字第870號案
    件執行沒收未扣案犯罪所得新臺幣（下同）76萬5570元，因
    聲明異議人於本案並未取得犯罪所得，故認檢察官上開執行
    沒收有所不當等語。
二、受刑人或其法定代理人或配偶以檢察官執行之指揮為不當者
    ，得向諭知該裁判之法院聲明異議，為刑事訴訟法第484條
    所明定。該條所稱「檢察官執行之指揮不當」，係指檢察官
    有積極執行指揮之違法及其執行方法有不當等情形而言。且
    刑罰執行，由檢察官依指揮書附具之裁判書為之，刑事訴訟
    法第457條第1項前段、第458條前段規定至明。而裁判確定
    後即生效力，檢察官如依確定裁判內容指揮執行，自難指檢
    察官執行之指揮為違法或其執行方法不當(最高法院111年度
    台抗字第621號裁定意旨參照)。該據以指揮執行之確定裁判
    未經依法定程序撤銷前，其執行力仍然存在，檢察官據以指
    揮執行，即無違法可言。自不得以該確定裁判本身違誤，據
    為檢察官指揮執行違法或其執行方法不當之理由(最高法院1
    05年度台抗字第453號裁定意旨參照)。
三、本院查：聲明異議人因違反廢棄物清理法案件，經本院109 
    年度審訴字第2161號判決處罪刑確定，並於主文諭知「李神
    順、許宏安未扣案犯罪所得新臺幣柒拾陸萬伍仟伍佰柒拾元
    共同沒收，於全部或一部不能沒收或不宜執行沒收時，連帶
    追徵其價額」等情，有前開判決書及臺灣高等法院被告前案
    紀錄表可稽。嗣桃檢執行檢察官依上開案件確定判決主文諭
    知內容以111年度執沒字第870號案件執行沒收、追徵76萬55
    70元，並以桃檢111年4月28日桃檢維申111執沒870字第1119
    016499號函請法務部○○○○○○○○○就聲明異議人於該監保管之
    保管金、勞作金酌留其在監生活所需經費3000元後，餘款匯
    送桃檢指定帳戶辦理沒收等情，有上開函文在卷可稽，經核
    執行檢察官係依確定判決內容，以上開執行命令沒收、追徵
    聲明異議人之犯罪所得，自屬適法且妥當。至聲明異議人所
    稱其並未取得本案犯罪所得等語，核其內容係爭執前開確定
    判決所認定之沒收內容違誤，並非具體指摘執行檢察官有何
    積極執行指揮之違法，或執行方法不當。受刑人既非對於檢
    察官執行指揮不當聲明異議，核與刑事訴訟法第484條聲明
    異議之要件不符，此部分主張即非適法，應予駁回。
四、應依刑事訴訟法第486 條，裁定如主文。
中　　華　　民　　國　　111 　年　　6 　　月　　29　　日
                  刑事第十一庭    法  官  林育駿
以上正本證明與原本無異。
如不服本裁定，應於裁定送達後5 日內向本院提出抗告狀。
    　　　　　　　　　　　　　　　書記官　翁珮華
中　　華　　民　　國　　111 　年　　6 　　月　　30　　日